en: Métropole de Lyon
xx: Métropole de Lyon

en: Savoy
xx: Savoie
pl: Sabaudia

en: Haute-Savoie
xx: Haute-Savoie

en: Bourgogne-Franche-Comté
xx: Bourgogne-Franche-Comté

en: Côte-d'Or
xx: Côte-d'Or

en: Dijon
xx: Dijon

en: Doubs
xx: Doubs

en: Montbéliard
xx: Montbéliard

en: Haute-Saône
xx: Haute-Saône

en: Jura (France))
xx: Jura (France)
fr: Jura français

en: Nièvre
xx: Nièvre

en: Saône-et-Loire
xx: Saône-et-Loire

en: Territoire de Belfort
xx: Territoire de Belfort

en: Yonne
xx: Yonne

en: Brittany
xx: Bretagne
bg: Бретан
ca: Bretanya
es: Bretaña
pl: Bretania

en: Côtes-d'Armor
xx: Côtes-d'Armor

en: Finistère
xx: Finistère
br: Penn-ar-Bed

en: Roscoff
xx: Roscoff

en: Ille-et-Vilaine
xx: Ille-et-Vilaine

en: Janzé
xx: Janzé